臺灣板橋地方法院刑事判決　　　　　　　96年度易字第2933號
公　訴　人　臺灣板橋地方法院檢察署檢察官
被　　　告　丙○○
　　　　　　　　　　樓
　　　　　　　　　　（
上列被告因竊盜案件，經檢察官提起公訴（96年度偵字第 19034
號），被告於本院審理時就被訴之事實為有罪之陳述，經本院裁
定進行簡式審判程序審理，判決如下：
    主  文
丙○○犯如附表所示之罪，各處如附表所示之宣告刑，應執行有
期徒刑壹年貳月。
    事實及理由
壹、程序方面
    刑事訴訟法第二百七十三條之一第一項規定除被告所犯為死
    刑、無期徒刑、最輕本刑為三年以上有期徒刑之罪、或高等
    法院管轄第一審案件者外，於審判期日前之程序進行中，被
    告先就被訴事實為有罪之陳述時，審判長得告知被告簡式審
    判程序之旨，並聽取當事人、代理人、辯護人及輔佐人之意
    見後，裁定進行簡式審判程序。查本案被告丙○○被訴竊盜
    案件，非前開不得進行簡式審判程序之案件，經被告於本院
    審理時就被訴之事實為有罪之陳述，且經本院告知被告簡式
    審判程序之旨，聽取被告及檢察官之意見後，爰依刑事訴訟
    法第二百七十三條之一第一項規定裁定改依簡式審判程序審
    判之，先予敘明。
貳、實體方面
一、本件犯罪事實：
  (一)丙○○前有多次竊盜前科，復於民國九十年間因違反毒品危
    害防制條例案件，經本院以九十年度簡字第四三二號判決判
    處有期徒刑四月確定，於九十一年九月三日易科罰金執行完
    畢。詎其仍不知悔改，意圖為自己不法所有，分別於如附表
    編號一至六所示之時間、地點，以各該編號所示之方式，竊
    取如附表所示己○○等六人所有之物，得手後隨即逃離現場
    。丙○○嗣於九十六年六月十五日晚間八時五十分許，在臺
    北縣永和市○○路一一八巷三弄十八號住處前，因另涉嫌販
    賣第二級毒品安非他命案件（由檢察官另案偵辦），為警當
    場查獲，除扣得毒品吸食器一組外，另自其身上起出庚○○
    失竊之Sony Ericsson 廠牌W810i 型號行動電話一支（序號
    ：00000000000000號），丙○○並主動向有
    偵查犯罪職務而尚不知何人犯罪之警員自首承認竊取如附表
    編號一至六所示之物，始查悉上情。
  (二)案經庚○○訴由臺北縣政府警察局永和分局報告臺灣板橋地
    方法院檢察署檢察官偵查起訴。
二、本件證據：
  (一)被告丙○○於警詢、偵查及本院審理時之自白。
  (二)證人即被害人己○○、乙○○、丁○○、戊○○、甲○○、
    庚○○於警詢及偵查之證詞。
  (三)證人即查獲警員吳明哲、陳楷宏於偵查之證詞。
  (四)行竊地點照片四張、Sony Ericsson 廠牌W810i 型號行動電
    話（序號：00000000000000號）照片一張、
    序號00000000000000號行動電話雙向通聯紀
    錄一份、贓物認領保管單一紙。
三、論罪科刑之法律適用：
  (一)核被告丙○○所為，均係犯刑法第三百二十條第一項之普通
    竊盜罪。公訴人雖認被告如附表編號一、二所示之犯行，涉
    犯刑法第三百二十一條第一項第三款之攜帶兇器竊盜罪嫌，
    惟查被告於本院審理時已供明：其於附表編號一、二所示之
    時地，係持自己之機車鑰匙用力扳開被害人之機車置物箱而
    竊取財物等語，且參諸被害人己○○於警詢時陳稱：遭竊現
    場沒有留任何痕跡或竊嫌遺留之工具等語，被害人己○○亦
    未指稱其機車置物箱有遭工具破壞之情形，尚難認被告係持
    兇器行竊被害人己○○之財物；又參以被害人林伯佑於警詢
    時指稱：伊機車置物箱鑰匙孔有被破壞的痕跡等語，此與被
    告供稱其係以自己之機車鑰匙用力扳開被害人之機車置物箱
    乙節相合，而現場復未查扣其他足供破壞被害人林伯佑機車
    置物箱鑰匙孔之工具，且查無其他積極證據足證被告係持兇
    器行竊被害人林伯佑之財物，是被告如附表編號一、二所示
    之犯行，應均僅構成刑法第三百二十條第一項之普通竊盜罪
    ，惟起訴之基本社會事實相同，爰依法變更起訴法條。又被
    告有如事實欄所示之犯罪科刑及有期徒刑執行完畢之事實，
    此有臺灣高等法院被告前案紀錄表在卷可參，其受有期徒刑
    之執行完畢，五年以內故意再犯有期徒刑以上之罪，為累犯
    ，應依刑法第四十七條第一項規定加重其刑。再被告於如事
    實欄所示之時地因另涉嫌販賣第二級毒品安非他命案件（由
    檢察官另案偵辦）為警當場查獲後，即主動向有偵查犯罪職
    務而尚不知何人犯罪之警員自首承認竊取如附表編號一至六
    所示之物，業據被告於九十六年八月十六日警詢時供明在卷
    ，復經證人即查獲警員吳明哲、陳楷宏於偵查證述明確，並
    有該警詢筆錄一份存卷足佐（見偵查卷第十四頁以下），參
    諸被告主動供出竊取如附表編號一至六所示之物，未逃避偵
    審之事實，堪認被告確有對於未發覺之上開竊盜犯罪自首而
    受裁判之情，應依刑法第六十二條前段規定減輕其刑，並依
    法先加重後減輕之。被告所犯上開六次竊盜罪，時地不同，
    犯意各別，行為互殊，應予分論併罰。
  (二)爰審酌被告有多項竊盜前科，素行非佳，竟再犯本案竊盜罪
    ，惡性非輕，所為嚴重危害社會治安及侵害個人財產法益，
    暨其犯罪之動機、目的、手段、被害人之損害及犯罪後坦承
    犯行之態度等一切情狀，各量處如主文所示之刑。末查，中
    華民國九十六年罪犯減刑條例於九十六年六月十五日經立法
    院三讀通過，並於同年七月十六日施行，被告如附表編號一
    至四所示之犯罪時間在九十六年四月二十四日以前，合於減
    刑條件，爰依中華民國九十六年罪犯減刑條例第二條第一項
    第三款規定，減其刑期二分之一，並於減刑後與如附表編號
    五至六所示之犯罪所宣告之刑定其應執行刑，以示懲儆。又
    被告所犯上開數罪其應執行之刑已逾六月，不得易科罰金，
    附此敘明。
四、應適用之法條：應依刑事訴訟法第二百七十三條之一第一項
    、第二百九十九條第一項前段、第三百條、第三百十條之二
    、第四百五十四條第二項，刑法第三百二十條第一項、第四
    十七條第一項、第六十二條前段、第五十一條第五款，刑法
    施行法第一條之一，中華民國九十六年罪犯減刑條例第二條
    第一項第三款、第七條、第十一條，判決如主文。
五、如不服本判決，得自收受送達之日起十日內敘明上訴理由向
    本院提出上訴狀。
本案經檢察官林珮菁到庭執行職務。
中　　華　　民　　國　　96　　年　　11　　月　　7 　　日
　　　　　　　　　　刑事第九庭  法　官  張筱琪
以上正本證明與原本無異
                                書記官　廖舜宜
中　　華　　民　　國　　96　　年　　11　　月　　7 　　日
附錄本案論罪科刑法條全文：
刑法第三百二十條：
意圖為自己或第三人不法之所有，而竊取他人之動產者，為竊盜
罪，處五年以下有期徒刑、拘役或五百元以下罰金。
意圖為自己或第三人不法之利益，而竊佔他人之不動產者，依前
項之規定處斷。
前二項之未遂犯罰之。
附表：
┌──┬───┬────┬────┬────┬───────┬─────┬────────┐
│編號│被害人│犯罪時間│地    點│竊盜方法│  竊 得 財 物 │論罪法條  │    宣告刑      │
├──┼───┼────┼────┼────┼───────┼─────┼────────┤
│ 一 │己○○│96年3月2│臺北縣永│丙○○持│國民身分證、健│刑法第三百│丙○○竊盜，累犯│
│    │      │7日凌晨1│和市環河│自己之機│保卡、機車行照│二十條第一│，處有期徒刑肆月│
│    │      │時許前之│東路3段 │車鑰匙用│、汽機車駕照、│項        │，減為有期徒刑貳│
│    │      │某時    │永福橋下│力扳開車│學生證各1張、 │          │月。            │
│    │      │        │附近    │號P37 －│金融卡合計2張 │          │                │
│    │      │        │        │719 號機│、PDA1台、行動│          │                │
│    │      │        │        │車置物箱│電話1支、充電 │          │                │
│    │      │        │        │後，進而│器1台等物。   │          │                │
│    │      │        │        │竊取其內│              │          │                │
│    │      │        │        │財物    │              │          │                │
├──┼───┼────┼────┼────┼───────┼─────┼────────┤
│ 二 │乙○○│96年4月1│臺北縣永│丙○○持│機車行照及駕照│刑法第三百│丙○○竊盜，累犯│
│    │      │2日晚間8│和市福和│自己之機│、健保卡、郵局│二十條第一│，處有期徒刑肆月│
│    │      │時15分許│路與環河│車鑰匙用│提款卡、殘障手│項        │，減為有期徒刑貳│
│    │      │前之某時│東路3段 │力扳開破│冊、保險卡各1 │          │月。            │
│    │      │        │路口附近│壞車號NF│張、捷運悠遊卡│          │                │
│    │      │        │        │E －498 │共2張、現金新 │          │                │
│    │      │        │        │號機車鑰│臺幣（下同）80│          │                │
│    │      │        │        │匙孔後，│元等物。      │          │                │
│    │      │        │        │進而竊取│              │          │                │
│    │      │        │        │置物箱內│              │          │                │
│    │      │        │        │財物（毀│              │          │                │
│    │      │        │        │損部分未│              │          │                │
│    │      │        │        │據告訴）│              │          │                │
│    │      │        │        │        │              │          │                │
├──┼───┼────┼────┼────┼───────┼─────┼────────┤
│ 三 │丁○○│96年4月1│臺北縣永│徒手竊取│國民身分證、汽│刑法第三百│丙○○竊盜，累犯│
│    │      │4日下午4│和市河濱│車號BEX │機車駕照、機車│二十條第一│，處有期徒刑肆月│
│    │      │時30分許│公園籃球│－205號 │行照、學生證及│項        │，減為有期徒刑貳│
│    │      │後至同日│場旁停車│機車置物│金融卡各1張、 │          │月。            │
│    │      │下午5時2│場      │箱內財物│錢包1只、現金4│          │                │
│    │      │0分許前 │        │        │00元等物。    │          │                │
│    │      │之某時  │        │        │              │          │                │
├──┼───┼────┼────┼────┼───────┼─────┼────────┤
│ 四 │戊○○│96年4月 │臺北縣永│徒手竊取│國民身分證、機│刑法第三百│丙○○竊盜，累犯│
│    │      │21日晚間│和市河濱│車號CTE │車駕照及行照、│二十條第一│，處有期徒刑肆月│
│    │      │9時20分 │公園靠近│－916號 │行動電話共3支 │項        │，減為有期徒刑貳│
│    │      │許前之某│永福橋下│機車置物│、印章共3枚、 │          │月。            │
│    │      │時      │附近    │箱內財物│存摺1本、黑色 │          │                │
│    │      │        │        │        │背包1只等物。 │          │                │
├──┼───┼────┼────┼────┼───────┼─────┼────────┤
│ 五 │甲○○│96年6月2│臺北縣永│徒手竊取│行動電話1支、 │刑法第三百│丙○○竊盜，累犯│
│    │      │4日晚間1│和市河濱│機車置物│現金800元等物 │二十條第一│，處有期徒刑肆月│
│    │      │0時30分 │公園內  │箱內財物│。            │項        │。              │
│    │      │許前之某│        │        │              │          │                │
│    │      │時      │        │        │              │          │                │
├──┼───┼────┼────┼────┼───────┼─────┼────────┤
│ 六 │庚○○│96年6月 │臺北縣永│強行扳開│側背包1只、皮 │刑法第三百│丙○○竊盜，累犯│
│    │      │下旬某日│和市福和│機車置物│夾1個、存摺1本│二十條第一│，處有期徒刑肆月│
│    │      │        │路8巷附 │箱後，竊│、印章1枚、現 │項        │。              │
│    │      │        │近      │取其內財│金200元及Sony │          │                │
│    │      │        │        │物      │Ericsson廠牌W8│          │                │
│    │      │        │        │        │10i型號行動電 │          │                │
│    │      │        │        │        │話1支（序號：3│          │                │
│    │      │        │        │        │0000000000000 │          │                │
│    │      │        │        │        │號）          │          │                │
└──┴───┴────┴────┴────┴───────┴─────┴────────┘
